臺灣高等法院刑事裁定
109年度抗字第62號
抗  告  人  臺灣新竹地方檢察署檢察官
受  刑  人  邱文貴  



上列抗告人因聲請定應執行刑案件，不服臺灣新竹地方法院中華
民國108年12月23日裁定（108年度聲字第1745號），提起抗告，
本院裁定如下： 
    主  文
原裁定撤銷，發回臺灣新竹地方法院。 
    理  由
一、原裁定意旨略以：受刑人邱文貴另因竊盜案件，前經臺灣新
    竹地方法院以107年度竹簡字第1037號判決判處拘役60日，
    已於民國107年10月29日確定等情，有本院被告前案紀錄表1
    紙在卷可稽。據此，受刑人所犯如附表編號1所示之罪犯罪
    時間（107年4月19日）、如附表編號3所示之罪犯罪時間（
    即107年9月30日）、如附表編號4所示之罪犯罪時間（即107
    年10月8日）、如附表編號5所示之罪犯罪時間（即107年10
    月12日）、如附表編號6、7所示之罪犯罪時間（即107年10
    月21日）、如附表編號8所示之罪犯罪時間（即107年10月24
    日）、如附表編號9、10所示之罪犯罪時間（即107年10月26
    日）、如附表編號11所示之罪犯罪時間（即107年10月28日
    ），均係在上開判決確定前，期間受刑人又無其他犯罪經裁
    判確定，是受刑人所犯如附表編號1、3至11所示之罪，與臺
    灣新竹地方法院107年度竹簡字第1037號判決確定之他罪，
    應合併定執行刑，始符合數罪併罰規定。是聲請人就受刑人
    所犯如附表編號1、3至11之罪部分於本件併聲請應定其應執
    行之刑，於法未合，自不應准許。又本件聲請所餘之受刑人
    所犯如附表編號2所示之罪刑，因僅1罪，尚不生定應執行刑
    之問題。綜上，本件聲請於法尚有未合，應予駁回等語。
二、抗告意旨略以：受刑人所犯如附表所示案件之犯罪日期，均
    係在首先確定之如附表編號1所示之罪判決確定前（即108年
    4月8日）所犯，於法並無不合。又本件僅就受刑人所犯如附
    表編號1至11所示之罪聲請定其應執行之刑，並未就受刑人
    所犯另案即臺灣新竹地方法院107年度竹簡字第1037號確定
    判決之罪，併向原審法院聲請定其應執行之刑，即非屬原審
    所應審究之範圍，原審就此部分逕予列入定應執行之範圍加
    以考量，顯然逾越檢察官聲請之範圍，自與不告不理原則有
    違，故原裁定將另案判決納入審查範圍，而駁回聲請，即有
    未受請求之事項予以裁判之違法，原裁定既有上開違誤之處
    ，請求撤銷原裁定，另為適法之裁定等語。
三、按裁判確定前犯數罪者，併合處罰之；數罪併罰，有二裁判
    以上者，依第51條之規定，定其應執行之刑。刑法第50條、
    第53條分別定有明文。次按刑法第53條所謂數罪併罰，有二
    裁判以上，依第51條之規定，定應執行之刑者，以二裁判以
    上所宣告之數罪，均在裁判確定前所犯者為必要。是數罪併
    罰定其應執行刑者，自須他罪之犯罪時間均在另案判決確定
    前，始得為之。又刑事訴訟法第477條第1項規定，應依刑法
    第50條、第53條規定定其應執行之刑者，由該案犯罪事實最
    後判決之法院之檢察官，聲請該法院裁定之。而不告不理為
    訴訟上之原則，定應執行刑之裁定亦同，法院於受理定應執
    行刑之案件時，應受聲請人聲請範圍之限制，不得就未受請
    求之事項予以審酌。是檢察官聲請定應執行刑之案件，法院
    應僅就檢察官所聲請定應執行刑之各罪予以審核，縱被告另
    犯未經檢察官聲請定應執行刑之他罪，而原聲請定應執行刑
    之各罪，其犯罪日期部分在被告另犯之他罪判決確定後，亦
    僅屬檢察官是否得再就該他罪聲請原法院裁定更定其應執行
    刑之問題，核與判斷檢察官原聲請定應執行刑之案件，是否
    合法無關（最高法院98年度台抗字第751 號、98年度台抗字
    第623號、98年度台非字第6號裁定意旨參照）。
四、經查，本件檢察官就受刑人所犯如附表編號1至11所示之罪
    向原審法院聲請定其應執行刑，此有聲請書1份在卷可稽（
    聲請書附表①編號1至2「偵查（自訴）機關年度案號」欄僅
    記載「新竹地檢107年度偵字第3175號」；②編號1至2「最後
    事實審案號」、「確定判決案號」等欄僅記載「107年度易
    字第837號」；③編號3至11「偵查（自訴）機關年度案號」
    欄僅記載「新竹地檢107年度偵字第10693號」，皆應補充如
    附表上開各該欄內所示），且受刑人所犯如附表編號2至11
    所示之罪之犯罪時間，均係在首先確定之如附表編號1（即
    臺灣新竹地方法院107年度易字第837號、108年度易字第28
    號案件）所示之罪判決確定前（即108年4月8日）所犯，且
    如附表編號1至11所示之罪均為得易科罰金之罪，亦無重複
    聲請而違反一事不再理原則之情，有各該判決書及本院被告
    前案紀錄表等件附卷可查。從而，檢察官向如附表所示各罪
    最後事實審之原審聲請，就如附表所示各罪定其應執行刑，
    於法並無不合。又檢察官在本件僅聲請就受刑人所犯如附表
    編號1至11所示之罪定其應執行之刑，並未就受刑人所犯之
    另案即臺灣新竹地方法院107年度竹簡字第1037號確定判決
    ，併向原審法院聲請定其應執行之刑，即上開判決當非屬原
    審所應審究之範圍，但原審竟就此部分逕予指示聲請人應將
    之列入與如附表編號1、3至11所示之罪定應執行之範圍加以
    考量，而駁回檢察官之聲請，揆諸前段法律規定及說明，自
    與不告不理原則有違。綜上，檢察官提起抗告指摘原裁定不
    當，非無理由，是應由本院將原裁定撤銷，且為兼顧受刑人
    之審級利益之故，併發回原審法院更為適當之裁定。
據上論斷，應依刑事訴訟法第413條前段，裁定如主文。
中　　華　　民　　國　 109　　年　　1 　　月　　 20 　日
                  刑事第九庭    審判長法　官  潘翠雪
                                      法　官  林庚棟
                                      法　官  葉力旗
以上正本證明與原本無異。
不得再抗告。
                                      書記官  王心琳
中　　華　　民　　國　　109 　年　　1 　　月　　20　　日
附表：                                                  
編         號  1 2 3 罪         名  竊盜 竊盜 竊盜 宣    告    刑  拘役30日 拘役30日 拘役15日 犯  罪  日  期  107年4月19日 107年10月30日 107年9月30日  偵查(自訴)機關年度案號  新竹地檢107年度偵字第3175號等 新竹地檢107年度偵字第3175號等 新竹地檢107年度偵字第10693號等 最後事實審 法    院 新竹地院 新竹地院 新竹地院  案    號 107年度易字第837號、108年度易字第28號  107年度易字第837號、108年度易字第28號 108年度竹簡字第483號  判決日期 108年2月27日 108年2月27日 108年5月3日 確定判決 法    院 新竹地院 新竹地院 新竹地院  案    號 107年度易字第837號、108年度易字第28號  107年度易字第837號、108年度易字第28號 108年度竹簡字第483號  判決確定日期 108年4月8日 108年4月8日 108年5月27日 是否得易科罰金  是 是 是 備           註  1.新竹地檢108年度執字第2590號 2.編號1至2經臺灣新竹地方法院以107年度易字第837號、108年度易字第28號判決就拘役部分，定應執行拘役50日  1.新竹地檢108年度執字第3450號 2.編號3至11經臺灣新竹地方法院以108年度竹簡字第483號判決應執行拘役100日 
編         號  4 5 6 罪         名  竊盜 竊盜 竊盜 宣    告    刑  拘役15日 拘役15日 拘役15日 犯  罪  日  期  107年10月8日 107年10月12日 107年10月21日  偵查(自訴)機關年度案號  新竹地檢107年度偵字第10693號等 新竹地檢107年度偵字第10693號等 新竹地檢107年度偵字第10693號等 最後事實審 法    院 新竹地院 新竹地院 新竹地院  案    號 108年度竹簡字第483號  108年度竹簡字第483號 108年度竹簡字第483號  判決日期 108年5月3日 108年5月3日 108年5月3日 確定判決 法    院 新竹地院 新竹地院 新竹地院  案    號 108年度竹簡字第483號  108年度竹簡字第483號 108年度竹簡字第483號  判決確定日期 108年5月27日 108年5月27日 108年5月27日 是否得易科罰金  是 是 是 備           註  1.新竹地檢108年度執字第3450號 2.編號3至11經臺灣新竹地方法院以108年度竹簡字第483號判決應執行拘役100日   
編         號  7 8 9 罪         名  竊盜 竊盜 竊盜 宣    告    刑  拘役15日 拘役15日 拘役15日 犯  罪  日  期  107年10月21日 107年10月24日 107年10月26日  偵查(自訴)機關年度案號  新竹地檢107年度偵字第10693號等 新竹地檢107年度偵字第10693號等 新竹地檢107年度偵字第10693號等 最後事實審 法    院 新竹地院 新竹地院 新竹地院  案    號 108年度竹簡字第483號  108年度竹簡字第483號 108年度竹簡字第483號  判決日期 108年5月3日 108年5月3日 108年5月3日 確定判決 法    院 新竹地院 新竹地院 新竹地院  案    號 108年度竹簡字第483號  108年度竹簡字第483號 108年度竹簡字第483號  判決確定日期 108年5月27日 108年5月27日 108年5月27日 是否得易科罰金  是 是 是 備           註  1.新竹地檢108年度執字第3450號 2.編號3至11經臺灣新竹地方法院以108年度竹簡字第483號判決應執行拘役100日   
編         號  10 11 （以下空白） 罪         名  竊盜 竊盜  宣    告    刑  拘役15日 拘役15日  犯  罪  日  期  107年10月26日 107年10月28日   偵查(自訴)機關年度案號  新竹地檢107年度偵字第10693號等 新竹地檢107年度偵字第10693號等  最後事實審 法    院 新竹地院 新竹地院   案    號 108年度竹簡字第483號  108年度竹簡字第483號   判決日期 108年5月3日 108年5月3日  確定判決 法    院 新竹地院 新竹地院   案    號 108年度竹簡字第483號  108年度竹簡字第483號   判決確定日期 108年5月27日 108年5月27日  是否得易科罰金  是 是  備           註  1.新竹地檢108年度執字第3450號 2.編號3至11經臺灣新竹地方法院以108年度竹簡字第483號判決應執行拘役100日